# 因抵销未实现内部销售损益产生的递延所得税

提问人：zico9999 时间：2011-06-29 21:53:15
企业在编制合并财务报表时，因抵销未实现内部销售损益导致合并资产负债表中资产、负债的账面价值与其在纳入合并范围的企业按照适用税法规定确定的计税基础之间产生暂时性差异的，在合并资产负债表中应当确认递延所得税资产或递延所得税负债，同时调整合并利润表中的所得税费用，但与直接计入所有者权益的交易或事项及企业合并相关的递延所得税除外。如何理解“与直接计入所有者权益的交易或事项及企业合并相关的递延所得税除外”？我怎么想不出例子？

回答人：chenyiwei
计入商誉的例子如：母公司A以一项非货币资产（如一项固定资产）对原先无关联关系的B公司增资，并因此取得对B公司的控制权，构成非同一控制下的企业合并。B公司接受该项投入的资产应按其公允价值进行初始计量，其计税基础也是公允价值。但在A的合并报表层面，该资产在交易前后均在A的合并范围内，因此在合并报表层面应当延续其原先的账面价值基础，由此导致的暂时性差异因为与企业合并相关，事实上是对合并报表层面合并成本的调整，所以在合并报表层面会导致商誉影响。
直接计入资本公积（包括其他综合收益和权益性交易）的例子比较少见。